【裁判字號】    89,東小,59
【裁判日期】    890707
【裁判案由】    
【裁判全文】
台灣台東地方法院台東簡易庭小額民事判決
    原      告  乙○○
    訴訟代理人  丙○○
    被      告  甲○○
    主    文
原告之訴駁回。
訴訟費用新台幣柒佰拾參元由原告負擔。
    理由要領
一、原告主張：被告於民國八十八年八月二十八日與原告訂立合約書，受僱於原告所
    經營之國際長青連鎖藥局人事管理條例擔任藥劑師，僱傭期間自同月一日起至八
    十九年八月一日止，每月月薪為新台幣（下同）二萬六千元（每月另可領簽約金
    二千元），雙方並於合約書第五條約定，被告如中途解（違）約或離職未按規定
    辦理者，須賠償原告二個月之底薪。詎被告任職甫半年，竟於八十九年一月六日
    無故離職至今，爰依前開合約書第五條之約定，請求被告給付違約金五萬二千元
    等語（詳如附件所示）。
二、被告對於其自八十八年八月一日起受僱於原告擔任藥劑師乙職，雙方簽有合約書
    乙紙，約定僱傭期間自同月一日起至八十九年八月一日止，並約定被告如中途解
    （違）約或離職未按規定辦理者，須賠償原告二個月之底薪，被告於八十九年一
    月六日離職等節，固為被告所坦承在卷。惟抗辯稱：被告應徵時，原告因亟需用
    人，其受僱人鄧正賢於面試告訴被告每月薪津二萬八千元（另有獎勵金），被告
    認如此金額合理，乃接受之（其僅簽立傳真稿之合約書，未曾見過其他文件或原
    告之內部管理規則），原告並據此核發薪津，詎原告於同年十月中旬竟告知被告
    將調降被告之底薪為二萬六千元，被告深覺受騙，隨即提出辭呈，並向原告爭取
    均未獲置理，被告自同年十一月起即擅自調降被告底薪為每月二萬六千元。加以
    原告迄未為被告加入勞健保，遂於八十九年一月六日離職等語。
三、玆兩造之爭點在於被告受僱時，兩造約定原告每月給付被告之薪津金額，究如原
    告所主張之二萬六千元（每月另可領簽約金二千元），抑如被告所抗辯之二萬八
    千元（另有獎勵金）乙節。按當事人主張有利於己之事實者，就其事實有舉證之
    責任，民事訴訟法第二百七十七條定有明文。本件原告主張兩造約定原告每月給
    付被告之薪津金額為二萬六千元（每月另可領簽約金二千元）等語。就此部分為
    有利於原告之事實，自應由原告負舉證責任。經查，原告固提出原告所經營之國
    際長青連鎖藥局人事管理條例、非全職工作人員管理條例、工作契約（空白稿）
    等件為證，然被告已否認受僱時原告曾交該等條例內容予被告閱覽，並抗辯稱：
    其僅簽立傳真版之合約書，未曾見過其他文件或原告之內部管理規則等語。而原
    告所提出被告所簽立之合約書原件確係一傳真稿，其上雖有受僱期間之約定，然
    並無隻字片語提及原告應付予被告之底薪金額如何，自不得據該合約書之記載，
    即認定兩造所約定之被告每月底薪為二萬六千元。原告亦復未能舉證被告確曾事
    先閱覽過前開條例內容，並已充分瞭解後始簽立該合約書，且原告所提上述條例
    內容係八十八年十月十五日修訂版，難認被告受僱時亦為仍此規定，原告前開舉
    證，本院無法認定被告受僱時，兩造約定被告每月底薪確為二萬六千元，揆諸前
    開條項規定，就此部分原告之主張於法即有未合。又查，原告自八十八年八月、
    九月、十月發予被告之月薪（不含加班費、夜班津貼）分別為三萬零七百元、二
    萬九千六百五十元及三萬零六百五十元，有薪資明細表三件在卷為憑，雖原告辯
    稱：係因會計作業疏失，誤認被告係簽二年約，因而誤計為每月底薪二萬八千元
    云云。然原告在會計作業發放薪津時，既產生錯誤，又如何令人相信原告於僱用
    被告時，絕不可能弄錯告訴被告每月底薪二萬八千元？況且，證人李秉文於八十
    八年六月底，曾至原告處應徵藥劑師乙職，鄧正賢告之每月底薪二萬八千元，嗣
    後李秉人介紹並陪同被告前去應徵，鄧正賢確實告訴被告以每月二萬八千元為底
    薪無訛，鄧正賢並曾當場打電話予原告確認無誤等情，業經李秉文證述甚明，被
    告抗辯原告應付底薪每月應為二萬八千元等語，堪以採信。準此，原告逕將被告
    底薪調降為二萬六千元乙節，核屬無據，被告自無接受之理，被告因而離職，並
    無何違約可言。原告主張被告違約，請求被告給付違約金，顯無理由，不能准許
    。
~B法      官  姜麗香
中      華      民      國    八十九    年      七      月      七      日
右為正本係照原本作成。
如不服本判決，得於判決送達後廿日內敘明原判決如何違背法令為理由，向本院提出
上訴狀（須按他造當事人人數附繕本）。
「切勿逕送上級法院」
中      華      民      國    八十九    年      七      月      七      日
~B法院書記官  陳俊德


司法院資訊處製作；財團法人民間司法改革基金會備份。
